# 未实现内部销售利润在合并中的抵消问题

提问人：marksein 时间：2014-02-21 21:01:55
即合并报表调节子公司净利润的时候抵消内部交易的存货中为未实现的内部利润需要在净利润中调整吗？还是说与逆流还是顺流有关？ 比如A是B的母公司，A把成本 80 的存货 100 卖了B。抵消的时候借收入 100 贷成本 80 还有个存货 20 ，这里面的 20 实质上就是抵消存货价值中包含的未实现内部销售利润吧？那么在调节子公司净利润的时候需要考虑这 20 吗？ 按我的理解是母公司向子公司出售的时候这 20 是属于母公司的，及其产生的一系列诸如减值准备递延资产之类的抵消调整也都是属于母公司A一方的调整，在合并报表调整中与子公司B一方的净利润调整无关，所以不需要调整。而反过来由子公司B向母公司A出售，这时产生的 20 就与子公司B净利润直接相关，于是一系列的减值准备递延资产之类的调整也直接影响到了净利润调整。 请问可以这样理解吗？

回答人：chenyiwei
基本可以这样理解。《企业会计准则第 33 号——合并财务报表》第三十六条对此已经予以明确：
第三十六条 母公司向子公司出售资产所发生的未实现内部交易损益，应当全额抵销“归属于母公司所有者的净利润”。 　　子公司向母公司出售资产所发生的未实现内部交易损益，应当按照母公司对该子公司的分配比例在“归属于母公司所有者的净利润”和“少数股东损益”之间分配抵销。 　　子公司之间出售资产所发生的未实现内部交易损益，应当按照母公司对出售方子公司的分配比例在“归属于母公司所有者的净利润”和“少数股东损益”之间分配抵销。